臺灣彰化地方法院刑事判決　　　　　　　　　　　　九十一年度交易字第一四號
　　公　訴　人　臺灣彰化地方法院檢察署檢察官
　　被　　　告　甲○○
右列被告因過失傷害案件，經檢察官提起公訴（九十一年度偵字第七三七二號），本
院判決如左：
      主  文
甲○○因過失傷害人，處拘役壹拾日，如易科罰金，以佰元折算壹日。
      事  實
一、甲○○於民國九十一年三月十九日上午七時五十分許，駕駛其所有車牌號碼ＤＱ
    ─四八五五號自用小客車，沿彰化市○○○路由北向南方向行駛，行經彰化市○
    ○路與崙平南路設有閃光黃燈之交岔路口，應注意車輛行駛時，駕駛人應注意車
    前狀況，隨時採取必要之安全措施，及行經該路口須減速接近，注意安，小心通
    過而依當時情形，又無不能注意之情事，竟疏於注意，非但疏未注意前方有機車
    作穿行之狀況，且亦未減速慢行，即貿然前行，適未考領機車駕駛執照之乙○○
    騎乘車牌號碼ＥＹＬ─一九六號輕型機車沿彰化市○○路由東南往西北方向行駛
    至上開路段（該路口設有閃光紅燈），亦疏未注意停幹道車先行，即懵懂行駛。
    雙方見狀均避、煞不及，甲○○所駕之前揭自小客車左前側車頭遂撞擊乙○○騎
    乘上開機車之前側車頭，致乙○○人車倒地後，受有左膝、背部、左踝等處挫傷
    等傷害。甲○○於肇事後，犯罪未被發覺前，主動向到場處理之警察，陳明係肇
    事司機自首而接受裁判。
二、案經甲○○自首及被害人乙○○訴由彰化縣警察局彰化分局報告臺灣彰化地方法
    院檢察署檢察官偵查起訴。
      理  由
一、訊據被告甲○○對其於右揭時、地，駕駛車牌號碼ＤＱ─四八五五號自小客車與
    告訴人乙○○所駕駛之車牌號碼ＥＹＬ─一九六號機車，發生碰撞，致告訴人乙
    ○○受有受有左膝、背部、左踝等處挫傷之事實，固供明確，惟矢口否認涉有過
    失傷害之犯行，並辯稱伊駕駛自小客車行經前開路口時，有為停煞行為，伊並無
    過失，本件車禍發生係告訴人駕駛機車前來碰撞所致云云。但查：（一）右揭事
    實，業據告訴人乙○○於警訊及偵查中指訴明確，並有道路交通事故調查報告表
    一份、現場照片八禎及秀傳紀念醫院診斷證秀字號四八三０七八號診斷證明書在
    卷可稽。（二）依道路交通事故調查報告表之現場圖所示：「在交岔路中心附近
    處，有刮地痕長六．四公尺」，顯見兩車於交岔路之中心處附近發生碰撞。而依
    照片所示：「前開自小客車係左前側車頭凹損，而前揭輕型機車則係車前撞凹左
    側車身擦地」，則佐以被告甲○○之行進方向在上開交叉路口設有閃光黃燈，而
    告訴人乙○○駕車之行進路口則設有閃光紅燈之交通號誌等情以觀，足見本件車
    禍係被告甲○○行經閃光黃燈之交叉路口未注意車前狀況，保持適當之應變距離
    ，及未減速慢行；而告訴人乙○○行經閃光紅燈之交叉路口，未停車待左、右來
    車先行，即率爾駛過上開交叉路口所致。（三）按車輛行駛時，駕駛人應注意車
    前狀況，隨時採取必要之安全措施及汽車行駛至交岔路口，應遵守交通號誌之指
    示行車。道路交通安全規則第九十條、第九十四條第三項、第一百零二條第一項
    第六款各定有明文；且「閃光黃燈」表示「警告」，車輛應減速接近，注意安全
    ，小心通過。此道路交通標誌標線號誌設置規則第二百十一條亦定有明文。且為
    駕駛人之被告所應注意，而依道路交通事故調查報告表所示：依案發當日天候晴
    朗、路面乾燥無障礙物等情，是並無不能注意之情事，而被告甲○○竟疏未注意
    為上開駕駛行為，致被害人乙○○受傷，被告顯有過失。況本件車禍經送臺灣省
    彰化縣區車輛行事事故鑑定委員會鑑定，亦同此見解，認「甲○○駕駛自小客車
    行經閃光黃燈之交岔路口，未減速接近小心通過，為肇事次因。乙○○無駕照駕
    駛輕機車行經閃光紅燈之交岔路，支道車未停讓幹道車先行，為肇事主因。」有
    該會鑑定意見書附卷可參。至告訴人乙○○駕駛機車雖亦有前開過失，然尚不得
    因之，減免被告甲○○所應擔負之過失傷害罪責，併此敘明。此外，告訴人乙○
    ○之受傷  既因被告甲○○之過失行為所致，則其二者間，當具有相當因果關係
    。綜上，足見被告甲○○所辯，不可採信。本件罪證明確，被告甲○○之過失犯
    行，足以認定。
二、核被告甲○○所為，係犯刑法第二百八十四條第一項前段之過失傷害人罪。被告
    甲○○於肇事後，犯罪未被發覺前，主動向到場處理之警察，陳明係肇事司機自
    首而接受裁判，業據證人即現場處理之警員林建宏到庭結證屬實，應依刑法第六
    十二條前段之規定，予以減輕其刑。爰審酌被告過失程度之輕重、對被害人所造
    成危害、被害人之過失、被告肇事後態度，及肇事後迄今未賠償被害人之損害等
    一切情狀，量處如主文所示之刑，並諭知易科罰金之折算標準，以資懲戒。
據上論斷，應依刑事訴訟法第二百九十九條第一項前段，刑法第二百八十四條第一項
段、第六十二條前段，第四十一條、罰金罰鍰提高標準條例第一條前段、第二條前段
，判決如主文。
本件經檢察官羅美秀到庭執行職務。
中      華      民      國    九十一     年     十二    月      十八    日
                                臺灣彰化地方法院交通法庭
                                    法      官  洪  志  賢
右正本證明與原本無異。
如不服本判決，應於判決送達後十日內，向本院提出上訴狀（須附繕本）。
告訴人或被害人對於判決如有不服具備理由請求檢察官上訴者，其上訴期間之計算係
以檢察官收受判決正本之日期為準。
                                    法院書記官  洪  年  慶
中      華      民      國    九十一     年     十二    月    二十五    日
刑法第二百八十四條
因過失傷害人者，處六月以下有期徒刑、拘役或五百元以下罰金。致重傷者，處一年
以下有期徒刑、拘役或五百元以下罰金。
從事業務之人，因業務之過失傷害人者，處一年以下有期徒刑、拘役或一千元以下罰
金。致重傷者，處三年以下有期徒刑、拘役或二千元以下罰金。
